【裁判字號】    95,抗,255
【裁判日期】    950517
【裁判案由】    本票裁定
【裁判全文】
臺灣臺北地方法院民事裁定               95年度抗字第255號
抗  告  人  宏誠投資股份有限公司
法定代理人  丁○○
                        2
抗  告  人  乙○○
抗  告  人  丙○○○
相  對  人  中華商業銀行股份有限公司
法定代理人  甲○○
上列抗告人間因本票裁定准許強制執行事件，對於民國95年3月
15日本院95年度票字第27116號裁定提起抗告，本院裁定如下：
    主  文
抗告駁回。
抗告程序費用新台幣壹仟元由抗告人連帶負擔。
    理  由
一、按執票人向本票發票人行使追索權時，得聲請法院裁定後強
    制執行，票據法第123條定有明文。本票執票人，依票據法
    第123條規定，聲請法院裁定許可對發票人強制執行，性質
    上係屬非訟事件，此項聲請之裁定及抗告法院之裁定，僅依
    非訟事件程序以審查強制執行許可與否，並無確定實體上法
    律關係存否之效力，如發票人就票據債務之存否有爭執時，
    應由發票人另提起確認之訴，以資解決（最高法院57年台抗
    字第76號判例參照）。
二、本件相對人主張其執有抗告人於民國87年3月18日所簽發之
    本票1紙，金額新台幣（下同）400,000,000元，付款地在相
    對人公司事務所，利息按年息20％計算，免除作成拒絕證書
    ，到期日為民國95年2月6日，詎於到期後經提示未獲付款，
    為此聲請原法院裁定准予強制執行等情，業據提出與所述相
    符之本票為證，原法院依首開規定予以准許，尚無不合。
三、抗告意旨略以：抗告人已就系爭本票所擔保之借款為清償，
    故本票債權並不存在，系爭本票固免除做成拒絕證書，惟執
    票人於行使追索權前，仍應於期限內為付款提示，本件相對
    人於到期日並未向抗告人等為付款之提示，卷內亦無相對人
    曾為提示催討之證據，其徒託空言，實不足採，而原審不察
    竟准其所請，顯非適法，為此提起抗告，聲明原裁定應予廢
    棄云云。
四、查系爭本票從形式上觀之，要件並無不合，而抗告人上開所
    稱縱然屬實，亦屬實體上法律關係存否之爭執，依首開說明
    ，非本件非訟程序所得加以審究。從而，抗告意旨指摘原裁
    定不當，求予廢棄，應無理由，應予駁回。
五、據上論結，本件抗告為無理由，爰依非訟事件法第21條第2
    項、第24條第1項、第46條、民事訴訟法第495條第之1第1項
    、第449條第1項、第85條第2項裁定如主文。
中    華    民    國    95    年    5     月    17    日
              民事第五庭審判長法      官  翁昭蓉
                              法      官  林秀圓
                              法      官  陶亞琴
以上正本係照原本作成。
如不服本裁定，僅得於收受裁定正本送達後10日內，以適用法規
顯有錯誤為理由，向本院提出再抗告狀（須附繕本一份及繳納再
抗告裁判費新台幣1,000元），並經本院許可後始可再抗告。
中    華    民    國    95    年    5     月    18    日
                              法院書記官  吳芳玉


司法院資訊處製作；財團法人民間司法改革基金會備份。
